臺灣臺南地方法院刑事判決　
111年度易字第419號
公  訴  人  臺灣臺南地方檢察署檢察官
被      告  王貴法



上列被告因毒品危害防制條例案件，經檢察官提起公訴（111年
度營毒偵字第61號），被告於本院行審理程序時，為有罪之陳述
，經本院裁定以簡式審判程序審理，並判決如下：
    主  文
王貴法犯施用第二級毒品罪，處有期徒刑肆月，如易科罰金，以
新台幣壹仟元折算壹日。
扣案第二級毒品甲基安非他命貳包（驗餘淨重零點陸壹零公克、
零點肆伍參公克，含包裝袋共貳只）沒收銷燬之。
    事  實
一、王貴法前因施用毒品案件，經本院以108年度毒聲字第90號
    裁定送勒戒處所觀察、勒戒後，認無繼續施用毒品傾向，於
    民國108年8月7日執行完畢釋放。
二、王貴法復基於施用第二級毒品甲基安非他命之犯意，於111
    年2月11日13時許，在址設臺南市○○區○○○路000號之「龍昇
    商務休閒飯店」（下稱：龍昇飯店）615號房內，以將第二
    級毒品甲基安非他命置於玻璃球內再以火燒烤後吸食煙霧之
    方式，施用第二級毒品甲基安非他命1次。嗣王貴法因案遭
    通緝且涉毒品案件，為警於111年2月11日15時50分許，在上
    址「龍昇飯店」1樓大廳內緝獲，當場在其身上扣得第二級
    毒品甲基安非他命1小包；嗣於同日16時許，警方復前往「
    龍昇飯店」615號房內搜索，並扣得王貴法所有之第二級毒
    品甲基安非他命1包。嗣經採集王貴法尿液送驗後，檢驗結
    果呈甲基安非他命陽性反應，始悉上情。
三、案經臺南市政府警察局學甲分局報告臺灣臺南地方檢察署檢
    察官偵查起訴。
    理  由
一、本件被告王貴法所犯為死刑、無期徒刑、最輕本刑為3年以
    上有期徒刑以外之罪，亦非屬高等法院管轄之第一審案件，
    其於審理程序進行中，先就被訴事實為有罪之陳述，經法官
    告知簡式審判程序之旨，並聽取公訴檢察官之意見後，依刑
    事訴訟法第273條之1第1項、第273條之2等規定，裁定進行
    簡式審判程序，且不受同法第159條第1項、第161條之2、第
    161條之3、第163條之1及第164條至第170條所規定證據能力
    認定及調查方式之限制，合先敘明。
二、上揭犯罪事實業據被告王貴法於本院審理時供承不諱，且被
    告為警查獲並經警為其採尿送驗後，其尿液亦呈現第二級毒
    品甲基安非他命於人體新陳代謝後殘存之甲基安非他命與安
    非他命陽性反應等情，業有臺南市政府衛生局111年2月24日
    濫用藥物尿液檢驗結果報告暨採集尿液姓名對照表各件在卷
    （參見偵卷第59頁至第63頁）。另扣案第二級毒品甲基安非
    他命2包，均係供被告施用一節，亦經被告於本院審理時供
    述明確（參見本院卷第95頁），且該2包毒品經鑑定後，均
    檢驗出第二級毒品甲基安非他命之成分（驗餘淨重分別為0.
    610公克、0.453公克）等情，業有高雄市立凱旋醫院111年4
    月8日濫用藥物成品檢驗鑑定書1份（參見本院卷第25頁）。
    綜此，被告於本院審理中之自白與事實相符，應堪採信。被
    告施用第二級毒品甲基安非他命之犯行已臻明確，堪以認定
    ，應依法論科。
三、按犯毒品危害防制條例第10條之罪者，檢察官應聲請法院裁
    定，或少年法院（地方法院少年法庭）應先裁定，令被告或
    少年入勒戒處所觀察、勒戒，其期間不得逾2 月。觀察、勒
    戒後，檢察官或少年法院（地方法院少年法庭）依據勒戒處
    所之陳報，認受觀察、勒戒人無繼續施用毒品傾向者，應即
    釋放，並為不起訴之處分或不付審理之裁定；認受觀察、勒
    戒人有繼續施用毒品傾向者，檢察官應聲請法院裁定或由少
    年法院（地方法院少年法庭）裁定令入戒治處所強制戒治，
    其期間為6 個月以上，至無繼續強制戒治之必要為止。但最
    長不得逾1 年。依前項規定為觀察、勒戒或強制戒治執行完
    畢釋放後，3年後再犯第10條之罪者，適用本條前2項之規定
    ，毒品危害防制條例第20條定有明文。查被告前因施用毒品
    案件，經本院以108年度毒聲字第90號裁定送勒戒處所觀察
    、勒戒後，認無繼續施用毒品傾向，於108年8月7日執行完
    畢釋放等情，業有臺灣高等法院被告前案紀錄表1份在卷可
    稽，此部份事實應堪認定。從而，被告於觀察勒戒處分執行
    完畢後3年內，再行施用毒品，自應依法訴追。
四、核被告所為係犯毒品危害防制條例第10條第2項之施用第二
    級毒品之罪。被告施用第二級毒品前後持有第二級毒品甲基
    安非他命低度行為，應為施用第二級毒品甲基安非他命之高
    度行為所吸收，不另論罪。爰審酌被告犯罪動機、手段、為
    圖一己感官上之享受而施用毒品，此係對自身健康之戕害，
    危害社會非鉅、犯罪後於本院審理時坦承不諱之態度，並斟
    酌被告品行、智識程度、家庭、經濟狀況（均詳卷）等一切
    情狀，量處如主文所示之刑，並諭知易科罰金之折算標準，
    以資懲儆。
五、沒收：按查獲之第一、二級毒品及專供製造或施用第一、二
    級毒品之器具，不問屬於犯罪行為人與否，均沒收銷燬之，
    毒品危害防制條例第18條第1項前段定有明文。查扣案毒品2
    包（驗餘淨重分別為0.610公克、0.453公克）為第二級毒品
    甲基安非他命，已如前述，均應依毒品危害防制條例第18條
    第1項前段規定，沒收銷燬之。另包裝上開毒品之包裝袋2只
    ，因其上殘留有微量毒品，難以析離，應整體視為毒品之一
    部，併依前開規定沒收銷燬之。
據上論斷，應依刑事訴訟法第273條之1第1項、第299條第1項前
段，毒品危害防制條例第10條第2項、第18條第1 項前段，刑法
第11條前段、第41條第1項前段，判決如主文。
本案經檢察官盧駿道到庭執行職務
中　　華　　民　　國　　111 　年　　8 　　月　　2 　　日
                   刑事第九庭  法　官  卓穎毓
以上正本證明與原本無異。
如不服本判決應於收受本判決後20日內向本院提出上訴書狀，並
應敘述具體理由。其未敘述上訴理由者，應於上訴期間屆滿後20
日內向本院補提理由書狀（均須按他造當事人之人數附繕本）「
切勿逕送上級法院」。 
　　　　　　　　　　　　　　　 書記官  歐慧琪
中　　華　　民　　國　　111 　年　　8 　　月　　2 　　日
附錄法條：　　　　　　　　　　　　　　　　
毒品危害防制條例第10條
施用第一級毒品者，處6月以上5年以下有期徒刑。
施用第二級毒品者，處3年以下有期徒刑。